# 处置长期股权投资对处置方编制的合并报表是否产生影响

提问人：飞着去淘金 时间：2016-08-14 15:17:59
现有一集团公司A，下有十余家子公司。其中，集团A持有B公司100%股权，B公司下面又控股十余家公司。 2014 年 1 月之前，B公司持有C公司100%股权，C公司注册资本为 2 亿元。 2014 年 1 月，集团A向C公司增资 3 亿元，持有C公司60%股权，B公司持有C公司股权降为40%，但B公司仍负责管理C公司，因此B公司仍对C公司并表。 2014 年、 2015 年，C公司持续亏损。 2016 年 6 月 30 日，C公司净资产为2.5亿元。B公司将所持C公司40%股权按对应净资产（ 1 亿元）转让给集团A，B公司不再对C公司进行并表。 请问： 1 、合并日，B公司因处置所持C公司股权，确认投资损失 1 亿元，是否正确？ 2 、合并日，B公司编制合并报表时，在B公司合并报表层面，是否仍会有投资损失 1 亿元？还是对B公司合并报表没有影响？如没有影响，具体会计抵消分录该如何做？ 3 、合并日，集团公司A编制合并报表时，因属于同一控制下合并，并表不产生投资损失，是否正确？
该贴已经同步到 飞着去淘金的微博

回答人：chenyiwei
B的个别报表层面会确认C的股权投资处置损失，但在合并报表层面，因为处置价格等于C的帐面净资产，在无其他调整因素的情况下，合并报表层面的处置损益为零。对集团公司而言，只是将对C的股权由间接控制变为直接控制，但“控制”的本质不变，所以不是企业合并，而只是一项需抵销的内部交易而已，该交易对集团合并报表层面不产生影响。